【裁判字號】    96,上更(一),751
【裁判日期】    970131
【裁判案由】    違反槍砲彈藥刀械管制條例
【裁判全文】
臺灣高等法院刑事判決             96年度上更(一)字第751號
上  訴  人
即  被  告  乙○○
指定辯護人  本院公設辯護人  甲○○
上列上訴人因違反槍砲彈藥刀械管制條例案件，不服臺灣臺北地
方法院93年度訴字第1477號，中華民國94年10月28日第一審判決
（起訴案號：臺灣臺北地方法院檢察署93年度偵字第16164號）
，提起上訴，經判決後，由最高法院第一次發回更審，本院判決
如下：
    主  文
原判決關於乙○○部分撤銷。
乙○○無罪。
    理  由
一、公訴意旨略以：被告乙○○明知未經許可，不得製造其他可
    發射金屬或子彈具有殺傷力之各式槍砲。先於不詳時、地取
    得本不具殺傷力，仿BERETTA廠半自動手槍製造之金屬玩具
    手槍二支，以及仿GLOCK廠二七型半自動手槍製造之玩具手
    槍一支，繼於民國九十三年間九月間許，未經許可，在其租
    賃之臺北縣新店市○○街十八巷二十號房屋內，由被告乙○
    ○與黃建璋、周金明三人（該二人被訴未經許可，製造其他
    可發射金屬或子彈具有殺傷力之手槍未遂罪嫌，經臺灣臺北
    地方法院判決無罪，復經本院駁回檢察官上訴確定在案），
    共同未經許可，欲將上開玩具手槍，改造成具有殺傷力之槍
    械。惟前開仿GLOCK廠二七型半自動手槍，雖業經以更換土
    造金屬槍管之方式改造，然因槍管車造不良，致滑套及槍管
    無法固定於槍身上，故不具殺傷力而未遂；前開仿BERETTA
    廠半自動手槍製造之金屬玩具手槍二支，尚未著手改造，其
    槍管均內具阻鐵，無法發射彈丸使用，亦不具殺傷力。嗣於
    同年九月七日下午一時三十分許，為警在上址查獲乙○○、
    黃建璋及林俊安（林俊安另經臺灣臺北地方法院檢察署檢察
    官為不起訴處分在案），再於同日下午一時四十五分許，從
    自外返回上址之周金明身上扣得槍枝撞針，並於上址扣得前
    開手槍、槍管暨砂輪機一台、改造手槍工具等物，始悉上情
    。因認被告乙○○涉有槍砲彈藥刀械管制條例第十一條第一
    項、第五項，製造其他可發射金屬或子彈具有殺傷力之各式
    槍砲未遂罪嫌云云。
二、按犯罪事實應依證據認定之，無證據不得認定犯罪事實；又
    不能證明犯罪者，應諭知無罪之判決，刑事訴訟法第一百五
    十四條第二項，第三百零一條第一項分別定有明文。且所謂
    證據，須適於為被告犯罪事實之證明者，始得為斷罪之資料
    ；如未能發現相當證據，或證據不足以證明，自不能以推測
    或擬制之方法，以為裁判之基礎（最高法院二十九年上字第
    三一○五號、四十年台上字第八六號判決意旨參照）。再刑
    事訴訟上證明之資料，無論其為直接或間接證據，均須達於
    通常一般之人均不致有所懷疑，而得確信其為真實之程度，
    始得據為有罪之認定，若其關於被告是否犯罪之證明未能達
    此程度，而有合理懷疑之存在，致使無從形成有罪之確信，
    根據「罪證有疑，利於被告」之證據法則，即不得遽為不利
    被告之認定（最高法院七十六年台上字第四九八六號判例意
    旨參照）。次按刑事訴訟法第一百六十一條第一項規定：檢
    察官就被告犯罪事實，應負舉證責任，並指出證明之方法。
    因此，檢察官對於起訴之犯罪事實，應負提出證據及說服之
    實質舉證責任。倘其所提出之證據，不足為被告有罪之積極
    證明，或其指出證明之方法，無從說服法院以形成被告有罪
    之心證，基於無罪推定之原則，自應為被告無罪判決之諭知
    （最高法院九十二年台上字第一二八號判例參照）。
三、公訴人認被告乙○○涉有上開罪嫌，無非以(一)證人溫文華於
    警詢之供述暨所描繪之地形圖；(二)證人張文賢於偵查中之證
    述；(三)扣案之改造手槍、槍管暨撞針；(四)內政部警政署刑事
    警察局槍彈鑑定書等資料在卷足稽，為其主要論據。
四、證據能力部分：
    按被告以外之人於審判外之言詞或書面陳述，除法律有規定
    者外，不得作為證據，刑事訴訟法第一百五十九條第一項定
    有明文。經查：內政部警政署刑事警察局九十三年十月一日
    刑鑑字第○九三○一八八四一七號槍彈鑑定書，及該局九十
    四年一月二十五日刑鑑字第○九四○○一二八三七號、同年
    二月二十四日刑鑑字第○九四○○二四一七二號等函文，為
    針對前開槍彈鑑定書續為鑑定意見之補充說明（偵卷八○至
    八五頁，原審卷四六、六○頁），固均為被告以外之人於審
    判外之書面陳述，屬傳聞書面。惟觀諸該條修正理由三所示
    ：本條所謂「法律有規定者」，係指本法第一百五十九條之
    一至第一百五十九條之五及第二百零六條等規定。而刑事訴
    訟法第二百零六條第一項規定：「鑑定之經過及其結果，應
    命鑑定人以言詞或書面報告」。按司法警察等偵查輔助人員
    於案件未移送檢察官偵查前之調查犯罪階段，先行將查扣之
    槍砲、彈藥等證物，送請檢察機關概括選任之專責鑑定機關
    實施鑑定，基於檢察一體原則，該鑑定機關亦應視同受承辦
    檢察官所選任或囑託而執行鑑定業務，其等出具之書面鑑定
    報告乃現行刑事訴訟法第二百零六條、第二百零八條所定之
    鑑定人書面報告，屬傳聞證據法則之例外，應具有證據能力
    。查內政部警政署刑事警察局係經臺灣高等法院檢察署檢察
    長概括選任有關鑑定槍砲、彈藥之鑑定機關，已為臺灣高等
    法院檢察署九十二年九月九日檢文允字第○九二一○○一二
    ○三號函所明示，且行之多年。是本案承辦之臺北縣政府警
    察局永和分局依前開函文意旨，於偵查階段，將查扣之槍支
    、槍管等證物，送請內政部警政署刑事警察局鑑定，該局所
    出具之鑑驗書函，為實施鑑定之人員依專業知識經驗陳述其
    判斷意見，洵屬無疑。而又據證人即本件槍械鑑定之刑事警
    察局鑑識科人員方仁義復於九十四年六月二十二日原審審理
    時到庭，就本案之鑑定過程詳為證述，並依法具結在卷（原
    審卷一○三頁背面至一○七頁），核與法定要件相符，上揭
    槍彈鑑定書函具有證據能力，殆無疑義。
五、訊之被告乙○○固坦承警方於上揭時間在其上址租處扣得附
    表編號一至編號三所示之物，並坦承編號二之工具係其所有
    之事實，惟堅決否認有何製造槍枝之犯行，辯稱：扣案之槍
    枝及槍管均非其所有，查扣之土造金屬槍管一支係楊鈞銘從
    工地撿回來的，楊鈞銘係受伊僱用，與伊同住一起；而扣案
    之工具均係其從事冷氣空調維修、保養、安裝工程所使用之
    機具，無關乎槍械之製造；且本案之改造槍管如何製成、為
    何種機械所加工、是否以扣案之工具加工而成等情，均有未
    明，不能任意臆測推論係其所為等語。
六、經查：
  (一)附表編號一至編號三所示之改造手槍、工具、玩具手槍及槍
    管、鐵盒等物，係在被告乙○○之租處查獲；其中附表二之
    工具及附表三之鐵盒係乙○○所有等情已承租上址二、三年
    等事實，固為乙○○所承認，且有上開扣案物及相關照片可
    按。惟附表編號一之改造手槍一支（含彈匣一個、土造金屬
    槍管一支）及附表編號三之玩具金屬槍管一支，經送內政部
    警政署刑事警察局以性能檢驗法鑑驗結果，據該局覆稱：「
    (1)該手槍（含彈匣一個、土造金屬槍管一支，槍枝管制編號
    0000000000號）係由仿GLOCK廠二七型半自動手
    槍製造之玩具手槍，更換土造金屬槍管改造而成之改造手槍
    ，經檢視，其土造金屬槍管因車造不良，致滑套及槍管無法
    固定於槍身上，依現狀，認不具殺傷力。在未經修飾或更換
    適用之土造金屬槍管前，認無法供擊發子彈使用；(2)而送鑑
    槍管一支（即附表編號三之玩具金屬槍管）認係內具阻鐵之
    玩具金屬槍管」等情，有該局九十三年十月一日刑鑑字第○
    九三○一八八四一七號槍彈鑑定書、九十四年一月二十五日
    刑鑑字第○九四○○一二八三七號及同年二月二十四日刑鑑
    字第○九四○○二四一七二號等函文附卷可稽（偵卷八○至
    八五頁，原審卷四六頁正背面、六○頁）。是以依上述鑑定
    書及函文資料，附表編號一之改造手槍並不具殺傷力，而土
    造金屬槍管因車造不良，致滑套及槍管無法固定於該槍支身
    上；附表編號三之槍管亦僅係內具阻鐵支玩具金屬槍管。
  (二)據證人即內政部警政署刑事警察局鑑識科槍彈鑑定人員方仁
    義於原審審理具結證稱：
  1.「依據性能檢驗法，即實際操作檢測槍枝機械結構與性能，
    看是否足以達於擊發子彈之程度，例如檢測槍管的材質、是
    否貫通、扳機擊垂運作連動的情形、滑套運作情形等擊發子
    彈所牽涉之槍枝結構作檢測。伊檢測編號00000000
    00號槍枝（即附表編號一之改造槍枝）時，一拉滑套放開
    ，槍管無法牢固固定在槍身上，故一放開滑套，槍管與滑套
    即與槍身分離，其原因應係槍管與槍身結合的基座未車好，
    即槍管本身未車好。所謂槍管基座，係指槍管右下角突出斜
    斜之部分，該槍枝原本之玩具金屬槍管之槍管基座，較土造
    金屬槍管之槍管基座長，研判土造金屬槍管不能結合在槍身
    上，係因該突出斜斜之部分長度較短所致（詳原審卷一一五
    頁照片所示）。又市售常見之玩具槍，材質分為金屬及塑膠
    二種，玩具槍槍管內必須有阻鐵，方得以販售。而改造槍枝
    有二種方式：其一係將槍管內之阻鐵貫通，其二為依照欲製
    造之槍管外型，另車一支土造金屬槍管，將原本具阻鐵之槍
    管更換，即可使用。本件編號0000000000號槍枝
    ，即係直接車造土造金屬槍管，將原有具阻鐵之槍管更換。
    且送鑑之土造金屬槍管，係依照編號0000000000
    號玩具手槍原有之槍管所車造，研判應係為該槍枝所量身定
    作之土造金屬槍管，並已修飾外觀，然因該槍管有一小地方
    沒做好，致無法固定於槍身上。另送鑑具阻鐵之玩具金屬槍
    管一支（即附表編號三之玩具金屬槍管），為該玩具手槍原
    有之槍管，因具有阻鐵，故無法擊發」等語（原審卷一○三
    頁背面至一○六頁），並有該證人提出之上述土造金屬槍管
    及玩具金屬槍管照片在卷可憑（原審卷一一四至一一六頁）
    。依證人方仁義上述證言，固可認在被告乙○○住處查扣之
    編號0000000000號槍枝（即附表編號一之改造槍
    枝），係依照該玩具手槍原有之玩具金屬槍管（內具阻鐵）
    外型，車造槍管並加以貫通，而製成土造金屬槍管後，將該
    玩具手槍原有之玩具金屬槍管，換裝該土造金屬槍管而製成
    之改造手槍，惟因該土造金屬槍管與槍身結合之槍管基座車
    造不良，致滑套與槍管無法固定於槍身上，而無法供發射子
    彈之用，故不具殺傷力。
  2.證人方仁義雖又證稱：「土造金屬槍管係從鋼材按照玩具金
    屬槍管之外觀形狀所車製，最主要係要將槍管貫通，貫通所
    需之機具為車床、鑽床；車造槍管外型，則需使用銑床、砂
    輪機，可磨銼槍管；但各個改造方式不同，最主要是要貫通
    槍管，以發射子彈，外觀形狀則必須讓槍管固定在槍身上」
    等語（原審卷一○四頁背面）。惟經原審將被告乙○○所有
    附表編號二所示之扣案砂輪機一台、固定座一台、固定夾一
    支、銼刀一支、油壓剪一支、「槍械鑽尾」一組、電鑽一支
    等機具，逐一提示予證人方仁義辨認後，證人方仁義雖證述
    ：「有磨銼功能之機具均可用以修飾槍管；扣案之固定夾可
    固定東西使用，例如固定槍管、槍身；油壓剪可裁剪東西；
    電鑽能修飾槍管，編號七（即臺灣臺北地方法院檢察署九十
    三年度綠保管字第二一六五號所謂之「槍械鑽尾」，第一六
    一六四號偵卷七四頁）則為電鑽使用之鑽頭，無法判斷係『
    槍械鑽尾』；銼刀、砂輪機則可修飾槍管外型」（原審卷一
    ○四頁背面、一○五頁）；然又進一步證稱：「伊無法研判
    土造金屬槍管係本案何種扣案之機具所磨製的、也無法判斷
    該土造金屬槍管係本案砂輪機所磨製的、無法判斷該土造金
    屬槍管係何時磨製的」等語（原審卷一○五頁正背面）。勾
    稽證人方仁義之證言可知，其於鑑定槍枝及槍管之過程，除
    明確證實扣案附表編號一之改造手槍（含原配件之玩具金屬
    槍管）不具殺傷力外，尚證述該土造金屬槍管因具瑕疵無法
    固定於該槍身上，惟無法證實該土造金屬槍管係經由編號二
    之工具所改造而成，檢察官復未提出其他積極證據足資憑認
    二者間有改造槍枝之因果關係，本院自難得諸編號二之工具
    係供被告製造土造金屬槍管以改造槍枝之用之心證，自不能
    僅憑查扣之工具及未具殺傷力之槍枝即推論被告有改造槍枝
    未遂之犯行，而以製造槍枝未遂之罪刑相繩。
  (三)被告乙○○辯稱：扣案附表編號二之工具係其從事冷氣空調
    維修、保養、安裝工程等業務所使用之機具，無關乎槍械之
    製造等語。並提出載有「崇華空調工程行，各式冷氣維修╱
    保養，空調現場設計╱施工，附設貨物託運，二十四小時服
    務，乙○○」等字樣之名片供參（本院卷二六頁）。而本院
    觀諸：
  1.證人即冷氣保養顧客詹志翔於原審結證：「伊有去過乙○○
    上址住處二次，乙○○在該處修冷氣，伊店內之冷氣都請乙
    ○○保養，伊從未見過乙○○在該處持有或改造手槍，因乙
    ○○將冷氣放在外面，附近鄰居也都在，如何改造手槍」（
    原審卷一五三頁背面、一五四頁）。
  2.證人即冷氣同業之范育豪、林桂毅於本院上訴審結證：「伊
    （范育豪）做水電冷氣。砂輪機、電鑽、油壓剪、銼刀、固
    定夾、固定座，均是冷氣水電需要的工具。我們在外面裝冷
    氣，有些舊的架子、螺絲生銹拿不掉，用砂輪機磨斷掉就可
    以用了。電鑽是固定螺絲要固定冷氣架的時候，或是鑽孔的
    時候有需要用到。油壓剪是一般欄杆、鐵架要剪掉的時候，
    必須用到，是要剪一個四方形符合裝冷氣的孔。銼刀比較少
    用，是輕工具，例如鐵鋸完以後會有毛邊，我們會用銼刀磨
    掉。本案扣案證物我們都有常在使用」（本院上訴卷一○○
    、一○一頁）；「伊（林桂毅）是做冷氣的，乙○○以前曾
    在伊那邊工作，也是作冷氣的師傅。扣案證物中砂輪機、電
    鑽、油壓剪、銼刀作冷氣工程的時候，都有用到。銼刀是東
    西生銹的時候，可以把螺絲等卸下來，砂輪機大部分是在磨
    螺絲起子。油壓剪是在剪電線、鐵窗、鐵絲。這些工具都是
    冷氣師傅用的到。九十三九月七日那段期間，伊知道乙○○
    還在做冷氣，他的機車經過伊住處時，還看到他載冷氣」等
    語（本院上訴卷一二○頁正背面）。
  3.證人即被告乙○○之鄰居張文清於本院上訴審證稱：「伊與
    乙○○剛好隔壁。伊晚上在新店中正路擺攤，白天都在住處
    。九十三年九月七日那段期間，伊還住在那裡，也有跟乙○
    ○來往，伊車子常停在門口，如果伊要出去，乙○○的車子
    擋住的話，伊會請乙○○移車，乙○○人在的時候，門都會
    打開開的。伊沒有在乙○○家看到扣案的這些東西」等語（
    本院上訴卷一二○頁背面、一二一頁正背面）。上述證人或
    係被告乙○○之客戶、同業或鄰居，與被告並無何親屬之誼
    ，當無一致勾串迴護被告之可能，然均一證稱被告確係從事
    冷氣維修、保養等業務，亦常目睹乙○○平日從事冷氣修繕
    、保養工作之情形，而扣案之工具亦係冷氣維修或工程上所
    必需，核與被告上揭辯稱情節相符，被告所辯尚非無稽。
  (四)至被告乙○○又辯稱：扣案之槍枝及槍管均非伊所有，土造
    金屬槍管係楊鈞銘從工地撿回來的，楊鈞銘受伊僱用，與伊
    同住一起等語。按認定犯罪事實應依證據，為刑事訴訟法所
    明定，故被告否認犯罪所持之辯解，縱屬不能成立，仍非有
    積極證據足以證明其犯罪行為，不能遽為有罪之認定。又刑
    事訴訟法上所謂認定犯罪事實之證據，係指足以認定被告確
    有犯罪行為之積極證據而言。如未能發現相當證據，或證據
    不足以證明，自不能以推測或擬制之方法，以為裁判基礎（
    最高法院九十六年度台上字第六一一四號判決意旨參照）。
    經查：
  1.被告乙○○於警詢時供稱：「扣案之槍枝四支，分屬『寶哥
    』、分租人『楊鈞銘』、『小明』所有，另一支不知係何人
    所有，伊不知扣案槍管二支為何人所有」（偵卷五、六、五
    七頁）；於原審聲羈案訊問時供稱：「扣案槍枝其中二支是
    綽號『小明』所有，一支是綽號『寶哥』之詹智翔或詹志翔
    所有，另一支係伊住處之房客『楊鈞銘』所有，槍管二支是
    『小明』所有，伊僅知綽號及其住處」（第三二三號聲羈卷
    八、九頁）；於偵查中辯稱：「槍械是『寶哥』、『小明』
    、『楊鈞銘』所有，『寶哥』是『詹志祥』，四十餘歲，住
    新店市○○路一九六號，伊不知其姓名為何；『小明』是『
    薛長明』，地址係新店市○○路五十一號，伊亦不知其年紀
    及真實姓名；『楊鈞銘』則係伊住客」（偵卷九七頁）；嗣
    於原審審理時供承：「槍管係伊工作之輔助工具」（原審卷
    六五頁背面），其後改稱：「槍是『小明』所有，詹志翔不
    知槍係『小明』所有，伊不知『小明』之全名及電話」等語
    （原審卷一三一頁背面），又稱：「槍是『楊鈞銘』、『小
    明』帶來的」等語（原審卷一五二頁）。被告乙○○就該槍
    枝及槍管究係何人所有一節，前後供述固有歧異，而周金明
    、詹志翔亦供稱與本案查獲之槍枝無關（原審卷一五二頁背
    面、一五四頁），被告此部分辯解之真實性固無法逕採，然
    被告否認犯罪所持之辯解，縱屬不能成立，仍非有積極證據
    足以證明其犯罪行為，不能遽為有罪之認定。況證人楊鈞銘
    於本院前審詰問時已明確證稱：「伊於九十三年九月三日那
    段期間確與被告同住，扣案白金屬槍管（即附表編號一手槍
    上之土造金屬槍管）非乙○○所有，而係伊在工地撿到的，
    但後來伊將之與乙○○之工具混在一起等語（本院上訴卷一
    二一頁背面、一二二頁），是以被告所辯扣案槍管非其所有
    及製造一節，堪可採信。
  2.此外，稽之扣案附表編號一之改造手槍（含原配件之玩具金
    屬槍管）不具殺傷力，另具瑕疵之土造金屬槍管無法證明係
    經由編號二之工具所改造而成，復查無其他積極證據足資憑
    認二者間有改造槍枝之因果關係等情，已經本院認定並說明
    所憑之理由如前，從而姑不論編號一之不具殺傷力之改造手
    槍（含原配件之玩具金屬槍管）及編號三之土造玩具金屬槍
    管係何人所有，均因欠缺積極證據足以證明係被告乙○○所
    改造，自不能遽為被告乙○○改造槍枝未遂之有罪認定。末
    者，附表編號一之改造手槍一支經鑑驗結果既無殺傷力已如
    前載；而槍管二支（即編號一之土造金屬槍管及編號三之玩
    具金屬槍管）及編號四之撞針一組，經鑑定結果「均非屬內
    政部八十六年十一月二十四日台（八六）內警字第八六七○
    六八三號公告之槍砲彈藥主要零件」等情，有內政部九十四
    年六月二十二日內授警字第○九四○一○○八○三號函可佐
    （原審卷一一七頁），是以自亦不能認定被告尚有持有槍械
    或槍械主要零件之罪責，殆屬無疑，附此敘明。
七、至於另查扣附表編號三之玩具手槍三支，經送內政部警政署
    刑事警察局以性能檢驗法或實際試射鑑驗結果，據該局覆稱
    ：「該手槍二支（編號0000000000、00000
    00000號）係仿BERETTA廠半自動手槍製造之金屬玩具
    手槍，其槍管內具阻鐵，無法供發射彈丸使用，認不具殺傷
    力；另手槍一支（編號0000000000號）認係仿BE
    RETTA廠九二ＦＳ型半自動手槍外型製造之金屬玩具手槍，
    經實際試射，認不具殺傷力」等語，有該局九十三年十月一
    日刑鑑字第○九三○一八八四一七號槍彈鑑定書、九十四年
    一月二十五日刑鑑字第○九四○○一二八三七號及同年二月
    二十四日刑鑑字第○九四○○二四一七二號等函文附卷可稽
    （偵卷八○至八五頁，原審卷四六頁正背面、六○頁）。可
    徵此部分查扣手槍並不具殺傷力，僅係一般之玩具手槍，而
    觀諸起訴書犯罪事實雖載有「被告乙○○取得本不具殺傷力
    之玩具手槍二支（即編號0000000000、0000
    000000號）」，然其後已敘明「該二支手槍，被告乙
    ○○尚未著手改造」（原審卷一頁、二頁背面）。顯徵此二
    槍枝並不在檢察官起訴被告乙○○涉犯改造槍枝未遂罪嫌之
    犯罪事實之範疇內已明，本院自無併予審理之必要，同予敘
    明。
八、綜上所析各節，本案並無積極證據證明被告乙○○有公訴意
    旨所指利用編號二之工具製造編號一土造金屬槍管以改造編
    號一槍枝未遂之犯罪事實，本院自難得諸被告有改造槍枝未
    遂之有罪心證；公訴人復未提出其他積極證據以供本院查證
    ，且本院亦查無其他確切證據足資證明被告有何公訴意旨所
    指之犯行，本件核屬不能證明被告犯罪，自不能遽為被告有
    罪之認定。原審未察，遽對被告乙○○論罪科刑，自有違誤
    。被告乙○○遽以提起上訴，指摘原判決不當，為有理由（
    至檢察官雖對被告乙○○部分，以原審未論予共犯為由提起
    上訴，然業於本院撤回上訴在卷，本院卷二三頁），自應由
    本院將原判決關於被告乙○○部分撤銷改判，另為諭知被告
    乙○○無罪之判決，以免冤抑。
據上論斷，應依刑事訴訟法第三百六十九條第一項前段、第三百
六十四條、第三百零一條第一項，判決如主文。
本案經檢察官王壬貴到庭執行職務。
中    華    民    國    97    年    1     月    31    日
                刑事第十八庭審判長法  官  溫耀源
                                  法  官  周政達
                                  法  官  段景榕
以上正本證明與原本無異。
檢察官如不服本判決，應於收受送達後十日內向本院提出上訴書
狀，其未敘述上訴之理由者並得於提起上訴後十日內向本院補提
理由書（均須按他造當事人之人數附繕本）。
                                  書記官  陳靜姿
中    華    民    國    97    年    1     月    31    日
附表
 ┌──┬──────┬───────────────────┐
 │編號│扣案物品    │附  註                                │
 │    │名稱數量    │                                      │
 ├──┼──────┼───────────────────┤
 │一  │改造手槍一支│（槍枝管制編號：0000000000號│
 │    │（含彈匣一個│；該槍枝係仿GLOCK廠二七型半自動手槍更 │
 │    │、土造金屬槍│換前述土造金屬槍管而成之改造手槍，經鑑│
 │    │管乙支）    │定結果不具殺傷力）。                  │
 ├──┼──────┼───────────────────┤
 │二  │1.砂輪機一台│                                      │
 │    ├──────┤                                      │
 │    │2.固定座一台│                                      │
 │    ├──────┤                                      │
 │    │3.固定夾一支│                                      │
 │    ├──────┤                                      │
 │    │4.銼刀一支  │                                      │
 │    ├──────┤                                      │
 │    │5.油壓剪一支│                                      │
 │    ├──────┼───────────────────┤
 │    │6.電鑽鑽頭  │（即臺灣臺北地方法院檢察署九十三年度綠│
 │    │  一組      │保管字第二一六五號編號七所示之槍械鑽尾│
 │    │            │ ）                                   │
 │    ├──────┼───────────────────┤
 │    │7.電鑽一支  │                                      │
 │    │            │                                      │
 ├──┼──────┼───────────────────┤
 │三  │1.玩具金屬  │係附表編號一手槍之原來配件（內含阻鐵）│
 │    │  槍管一支  │                                      │
 │    ├──────┼───────────────────┤
 │    │2.玩具手槍  │（其中二支係仿BERETTA廠半自動手槍製造 │
 │    │  三支（各含│之金屬玩具手槍，槍枝管制編號分別為：一│
 │    │彈匣一個）  │000000000號及00000000│
 │    │            │六二號；另一支係仿BERETTA廠九二ＦＳ型 │
 │    │            │半自動手槍外型製造之玩具手槍，槍枝管制│
 │    │            │編號為：0000000000號；均不具│
 │    │            │殺傷力）                              │
 │    ├──────┼───────────────────┤
 │    │3.鐵盒乙個  │                                      │
 ├──┼──────┼───────────────────┤
 │四  │撞針一組    │即撞針簧固定銷，原係附表編號一手槍之撞│
 │    │            │針小零件                              │
 └──┴──────┴───────────────────┘


司法院資訊處製作；財團法人民間司法改革基金會備份。
